【裁判字號】    96,易,1921
【裁判日期】    970212
【裁判案由】    竊盜
【裁判全文】
臺灣彰化地方法院刑事判決              96年度易字第1921號
公  訴  人  臺灣彰化地方法院檢察署檢察官
被      告  乙○○
                      3號
                    （另案於臺灣彰化監獄執行中）
上列被告因竊盜案件，經檢察官提起公訴（九十六年度偵字第一
０三九七號、九十六年度偵緝字第六七八、六七九號），本院判
決如下：
    主  文
乙○○共同竊盜，累犯，處有期徒刑肆月，如易科罰金，以新台
幣壹仟元折算壹日。
其餘被訴部分均無罪。
    事  實
一、乙○○前於民國九十五年八月十四日，因施用第二級毒品案
    件，經本院以九十五年度員簡字第三七三號判處有期徒刑六
    月確定，入監執行後，甫於九十六年四月十九日執行完畢。
    詎其不知悔改，竟與甲○○（另案由本院員林簡易庭審理中
    ）共同基於意圖為自己不法所有之竊盜犯意聯絡，於九十六
    年五月三十日十四時許，各騎乘一輛腳踏車，前往彰化縣溪
    湖鎮○○里○○○段三八一地號土地上，徒手竊取楊清海所
    有置於農用抽水間之農用噴霧桶一個（價值約新台幣二千五
    百元）得手。嗣因甲○○欲將上開竊得之農用噴霧桶載往彰
    化縣溪湖鎮某資源回收廠變賣，途中為警發覺可疑而予攔查
    ，並扣得上開農用噴霧桶一個（已發還楊清海），再循線查
    獲上情。
二、案經彰化縣警察局北斗分局報請臺灣彰化地方法院檢察署檢
    察官偵查起訴。
    理  由
壹、有罪部分：
一、上開竊盜之犯罪事實，迭據被告乙○○於警、偵訊中暨本院
    審理時坦承不諱，核與被害人楊清海於警詢中指訴失竊之情
    節相符，且經共同正犯甲○○於警詢及本院審理時證述無誤
    ，並有現場查證照片及被害人楊清海出具之贓物認領保管單
    等附卷可稽，事證明確，被告犯行堪以認定。
二、核被告所為，係犯刑法第三百二十條第一項之竊盜罪。被告
    與同案共犯甲○○間有犯意之聯絡與行為之分擔，為共同正
    犯。又被告前因施用第二級毒品毒品案件，經本院於九十五
    年八月十四日，以九十五年度員簡字第三七三號判處有期徒
    刑六月確定，入監執行後，甫於九十六年四月十九日執行完
    畢，此有臺灣彰化地方法院檢察署刑案資料查註紀錄表及臺
    灣高等法院被告前案紀錄表等附卷可參，其受此有期徒刑執
    行完畢後，五年以內再故意犯本件之竊盜罪，應依刑法第四
    十七條第一項累犯規定加重其刑。爰審酌被告前已有多次竊
    盜及毒品前科，素行不佳，且值青壯之年，不思正當工作，
    意圖不勞而獲，復參酌本件竊盜所得財物之價值、被告行使
    之犯罪手段及被告犯後尚知悔悟坦承犯行等一切情狀，量處
    如主文所示之刑，並諭知易科罰金之折算標準。
貳、無罪部分：
一、公訴意旨另以被告於九十六年三月間某日、同年四月三日中
    午，分別前往彰化縣溪湖鎮田中里由楊坤池所管理之「地基
    主廟」、彰化縣溪湖鎮○○里○○道擔任主任委員之「保安
    宮」內，徒手竊取祭拜用香爐及青銅香爐各一個得手，因認
    被告此部分所為，亦係犯刑法第三百二十條第一項之竊盜罪
    嫌等語。
二、按犯罪事實應依證據認定之，無證據不得認定犯罪事實；不
    能證明被告犯罪，應諭知無罪之判決，刑事訴訟法第一百五
    十四條第二項、第三百零一條第一項前段定有明文。又被告
    之自白，不得作為有罪判決之唯一證據，仍應調查其他必要
    之證據，以察其是否與事實相符，刑事訴訟法第一百五十六
    條第二項，亦規定甚明。
三、公訴人認被告涉有前揭竊盜犯嫌，無非係以被告之自白為據
    。經查，被告於警、偵訊中固曾供稱伊於九十六年三月中旬
    ，曾分別前往「保安宮」及「地基主廟」竊取祭拜用之香爐
    ，且於得手後託甲○○拿至資源回收廠變賣云云，惟被告前
    因犯施用第二級毒品案件，經本院於九十五年八月十四日，
    以九十五年度員簡字第三七三號判處有期徒刑六月確定，旋
    於同年十月二十日入監執行，甫於九十六年四月十九日執行
    完畢，且於翌日出監，此有上揭臺灣彰化地方法院檢察署刑
    案資料查註紀錄表及臺灣高等法院被告前案紀錄表等在卷可
    考，是被告自無可能於其所述之九十六年三月中旬或如公訴
    人所指之九十六年四月三日另犯竊盜案件，且證人甲○○於
    本院審理時，復證稱被告未曾託伊幫忙變賣祭拜用之香爐等
    語，則被告自白能否可採，即非無疑。嗣被告於本院審理時
    ，雖改稱伊行竊上開廟宇之時間，應係在九十六年五月間云
    云，然觀證人楊坤池、楊道等於警詢中之證述，上開廟宇香
    爐失竊之時間各為九十六年三月中旬及同年四月三日，亦與
    被告改稱之行竊時間不符。是此部分之竊盜犯嫌，除僅有被
    告之自白外，別無其他證據足以證明，而被告之自白復與事
    實有不一致之處，從而此部分竊盜犯嫌，既無積極之證據足
    以證明，無法證明被告犯罪，自應為其無罪之諭知。
據上論斷，應依刑事訴訟法第二百九十九條第一項前段、第三百
零一條第一項前段，刑法第二十八條、第三百二十條第一項、第
四十七條第一項、第四十一條第一項前段，刑法施行法第一條之
一第一項、第二項前段，判決如主文。
本案經檢察官蔡曉崙到庭執行職務。
中    華    民    國    97    年    2     月    12    日
                            刑事第六庭
                                法  官  王義閔
以上正本證明與原本無異。
如不服本判決，應於判決送達後10日內，向本院提出上訴書狀，
上訴書狀應「敘述具體上訴理由」，並按他造當事人之人數附繕
本。「切勿逕送上級法院。」
告訴人或被害人對於判決如有不服具備理由請求檢察官上訴者，
其上訴期間之計算以檢察官收受判決正本之日期為準。
中    華    民    國    97    年    2     月    12    日
                                書記官  陳秀鳳
附錄本案論罪科刑法條全文：
中華民國刑法第320條
（普通竊盜罪、竊佔罪）
意圖為自己或第三人不法之所有，而竊取他人之動產者，為竊盜
罪，處 5 年以下有期徒刑、拘役或 5 百元以下罰金。
意圖為自己或第三人不法之利益，而竊佔他人之不動產者，依前
項之規定處斷。
前二項之未遂犯罰之。


司法院資訊處製作；財團法人民間司法改革基金會備份。
